【裁判字號】    99,簡抗,26
【裁判日期】    990910
【裁判案由】    履行契約
【裁判全文】
臺灣臺北地方法院民事裁定              99年度簡抗字第26號
抗  告  人  達皇國際科技股份有限公司
法定代理人
即 清算人  乙○○
相  對  人  桂田酒店股份有限公司
法定代理人  甲○○
上列抗告人因與相對人間請求履行契約事件，抗告人對於本院臺
北簡易庭於民國99年6月25日所為之98年度北簡字第35108號裁定
提起抗告，本院裁定如下：
    主  文
原裁定廢棄。
抗告費用新臺幣壹仟元由相對人負擔。
    理  由
一、按抗告法院認抗告為有理由者，應廢棄或變更原裁定；非有
    必要，不得命原法院或審判長更為裁定，民事訴訟法第492
    條定有明文。而上開規定，於簡易訴訟之抗告程序準用之，
    同法第436條之1第3項亦有明定。
二、本件抗告意旨略以：抗告人收受原審補正裁定後，即依裁定
    意旨向台北市政府申請抄錄登記資料，臺北市政府於民國99
    年6月18日發函要求補正規費新台幣100元，該函文於同年月
    21日送達抗告人，抗告人隨即於99年6月23日補正繳費，嗣
    臺北市政府旋於99年6月24日發函准許並檢附抗告人申請抄
    錄之公司登記資料，抗告人於翌日收受該函文資料後，即於
    同年月29日具狀陳報前開資料，並向原審法院陳明抗告人公
    司於解散後並未向法院聲請陳報清算，抗告人公司依據公司
    法第322條規定由股東會決議選任乙○○為抗告人公司清算
    人，其在執行職務範圍內，依公司法第8條第2項規定，亦為
    公司負責人等情，是以本件實因臺北市政府公文往返流程而
    致逾補正期間，此應非可歸責於抗告人之事由，抗告人於收
    受臺北市政府所附資料後即陳報原審法院，並無延誤，原裁
    定未慮及此，即以裁定駁回抗告人之訴，容有違誤，爰於法
    定期間內提起抗告，請求廢棄原裁定等語。
三、本件原法院以抗告人公司業已解散，是否向法院聲請清算不
    明，如未聲請清算，則應依公司法規定表明其法定代理人，
    抗告人起訴狀仍列解散前之負責人為法定代理人，即屬未依
    法表明其法定代理人，顯於法不合等情，於99年6月10日以
    裁定命其於收受裁定後7日內補正，而抗告人於收受裁定後
    迄未能提出應補正之文件，原法院乃於99年6月25日裁定駁
    回抗告人之訴，固非無據。然查，抗告人於提起抗告時，即
    已補正抗告人公司最新變更事項登記表、公司章程抄錄本、
    股東臨時會議紀錄及法定代理人之最新戶籍謄本等件，足認
    抗告人業已補正其程序欠缺之要件，是本件抗告人起訴程式
    即無欠缺，原審未及審酌，本院自不得以其提起抗告時未備
    合法要件而駁回其抗告。是本件抗告意旨指摘原裁定不當，
    求予廢棄改判，為有理由，應予准許。
四、爰依民事訴訟法第495條第2項、第436條之1第3項、第95條
    、第78條，裁定如主文。
中    華    民    國    99    年    9     月    10    日
                  民事第五庭  審判長法  官  薛中興
                                    法  官  歐陽漢菁
                                    法  官  洪純莉
以上正本係照原本作成。
本裁定不得抗告。
中    華    民    國    99    年    9     月    10    日
                                    書記官  邱美嫆

司法院資訊處製作；財團法人民間司法改革基金會備份。
